臺灣板橋地方法院民事裁定　　　　　　　 94年度司字第247號
聲　請　人　甲○○原名劉素美.
相　對　人　龍纖股份有限公司
法定代理人　乙○○
上列聲請人因聲請對相對人選派檢查人事件，本院裁定如左：
    主　　  文
選派林美玲會計師為相對人龍纖股份有限公司之檢查人。
程序費用由相對人負擔。
    理　　　由
一、按股份有限公司繼續1 年以上持有已發行股份總數3 ％以上
    之股東，得聲請法院選派檢查人，檢查公司業務帳目及財產
    情形，公司法第245 條第1 項定有明文。
二、本件聲請意旨略以：
（一）相對人經臺灣省政府建設廳（下稱省建設廳）於民國79年
      12月19日核准之變更事項卡載明資本總額為新臺幣（下同
      ）26,000,000元，股份總數為26,000 股 ，而依變更事項
      卡所載「董事、監察人名單」中，載明聲請人持股4,000
      股，持有相對人已發行股份總數15.38 ％，已符合上開公
      司法關於股份有限公司繼續1 年以上持有已發行股份總數
      3 ％以上之股東之資格。
（二）按聲請人自訴相對人公司董事長乙○○與其妻蕭瑀（原名
      蕭麗華）2 人於81年7 月29日利用在相對人公司執行職務
      之便，以偽造「相對人公司股東臨時會議事錄」、「董事
      會議事錄」、「章程」、「民眾日報聲請劉素美啟事」、
      「變更登記事項卡」、「偽刻盜蓋自訴人之印章於董事監
      察人名單蓋章欄」、「股東名簿」等相關資料，自將相對
      人公司之資本額由26,000,000元增資為30,000,000元，向
      經濟部商業司辦理增資、發行新股、遷址、修改章程等申
      請變更登記，為經濟部中部辦公室於81年8 月23日准予變
      更登記核發公司執照，而乙○○、蕭瑀上開犯行，分別經
      臺灣高等法院90年度上更（二）字第103 號、90年度上訴
      字第2997號刑事判決判處有期徒刑6 月、5 月，雖經相關
      當事人不服提起上訴，惟分別經最高法院以93年臺上字第
      1198號、94年臺上字第1380號判決上訴駁回確定，是經濟
      部依上開確定之刑事判決，於94年4 月27日經授中字第09
      432000930 號函（下稱經濟部函）表示：「貴公司（此指
      相對人）自81年9 月23日起變更登記有偽造、變造文書等
      情事，經法院判決確定，爰依公司法第9 條第4 項規定應
      予撤銷，並回復至臺灣省政府建設廳79年12月19日79建三
      辛字第406555號函核准登記之狀態。」
（三）相對人公司董事長乙○○與其妻蕭瑀2 人於81年7 月29日
      偽造文書至今十幾年，期間相對人公司向經濟部辦理公司
      變更登記12次，乙○○與蕭瑀更利用在相對人公司執行職
      務之便，提供相對人公司坐落於桃園縣蘆竹鄉○○路○ 段
      100 巷7 號之廠房（含基地），於81年間向臺灣中小企業
      銀行股份有限公司（下稱臺企銀）辦理設定100,000,000
      元之最高限額抵押權，於87年間向華南商業銀行股份有限
      公司（下稱華銀）辦理設定100,000,000 元之最高限額抵
      押權，為查證上述借貸及十餘年營業及營利分紅狀況，有
      檢查相對人公司財務報表、業務帳務及銀行存款往來、發
      票簿冊之必要，爰依公司法第245 條第1 項之規定，聲請
      本院選派檢查人。
三、聲請人主張其為繼續1 年以上，持有相對人已發行股份總數
    3 ％以上股東，業據提出相對人公司變更登記事項卡、股東
    名簿、章程、經濟部函等件件為證，其主張堪信為真實，核
    與公司法第245 條第1 項之規定相符，且聲請人上開所指相
    對人董事長乙○○及其妻蕭瑀偽造文書犯行亦經法院判決確
    定，除據聲請人提出臺灣高等法院90年度上更（二）字第10
    3 號、90年度上訴字第2997號、最高法院以93年臺上字第11
    98號、94年臺上字第1380號刑事判決等件為證，亦經本院調
    取上開相關刑案全卷核對無訛，是聲請人以此為由，聲請本
    院選派檢查人，尚非無據。又本院依職權函請臺灣會計師公
    會推薦與兩造均無利害關係、且有意願擔任本件檢查人之會
    計師名冊，經該公會推薦林美玲會計師擔任，有該公會94年
    10月5 日會總字第09401795之1 號函1 件附卷可稽，是選派
    林美玲會計師擔任本件相對人之檢查人。
四、爰依非訟事件法第175 條第3 項，裁定如主文。
中　　華　　民　　國　　94　　年　　11　　月　　15　　日
                  民事第二庭法　官　鍾啟煌
以上正本係照原本作成
如對本裁定抗告，須於裁定送達後10日內向本院提出抗告狀，並
應繳納抗告費新臺幣1,000元。
中　　華　　民　　國　　94　　年　　11　　月　　15　　日
                            書記官　李威賜
